【裁判字號】    97,易,537
【裁判日期】    971028
【裁判案由】    竊盜
【裁判全文】
臺灣屏東地方法院刑事判決      97年度易字第537號
公  訴  人  臺灣屏東地方法院檢察署檢察官
被      告  乙○○
                    （另案在臺灣屏東監獄竹田分監受刑中）
上列被告因竊盜案件，經檢察官提起公訴（97年度偵字第1361號
、第2241號、第2635號、第2646號、第2740號），本院審理判決
如下：
    主  文
乙○○犯如附表編號一至七所示之竊盜罪，均累犯，各處如附表
編號一至七所示之刑。應執行有期徒刑肆年陸月，扣案如附表所
示之物沒收，並應於刑之執行前令入勞動場所強制工作參年。
    事  實
一、乙○○曾因施用毒品案件，先後為本院以94年度簡字第396
    號及95年度簡字第82號判決各判處有期徒刑6 月確定。兩判
    決所處之刑經接續執行後，於95年9 月5 日縮刑期滿執行完
    畢。惟其不知悔改，竟又分別基於意圖為自己不法所有之犯
    意，於下列時、地，以下述方法，先後竊取陳學文、甲○○
    、楊明穎、臺灣電力股份有限公司（以下簡稱臺電公司）、
    己○○、庚○○及洪楊貴玉等人之財物：
    (一)乙○○於96年12月23日中午12時30分許，騎乘車號WNV-89
      7 號紅色輕型機車，至屏東縣竹田鄉○○村○○路6 號前
      ，徒手竊取陳學文所有、擺放在屋外騎樓之車窗擊破器（
      鐵鎚）2 支（價值共約新臺幣﹝下同﹞400 元），5 分鐘
      後又回頭接續以徒手方式竊取陳學文所有、置放在同一地
      點之大同牌14吋電視機與電風扇各1 台（均未尋獲）（起
      訴案號：97年度偵字第1361號）。
    (二)乙○○於97年2 月13日前某日下午3 時許，在屏東縣竹田
      鄉○○村○○路10之7 號甲○○管理之「圓通寺地藏殿」
      外，以其所有、足供為兇器使用之鐵剪1 支（未扣案）破
      壞該處大門及倉庫門鎖後，再以殿內拾得之鉗子1 支（乙○○未竊取該鉗子，但該鉗子事後未被尋獲）剪斷配電箱
      及屋簷沿壁上之電纜線4 綑（合計46.5公斤）及噴水龍頭
      8 個（合計價值約21,600元）後予以竊取（起訴案號：97
      年度偵字第1361號）。
    (三)乙○○於97年2 月13日晚間某時，在屏東縣內埔鄉○○村
      ○○路2 號前道路，以其所有之鑰匙1 串，開啟楊明穎持
      有使用之車號PVS-241 號重型機車電門鎖後，竊得該車（
      價值約10,000元），供己代步使用。嗣於97年2 月20日下
      午1 時許，警方持拘票在屏東縣竹田鄉○○村○○路22號
      乙○○居所執行拘提時，發現乙○○持有上開竊得之電纜
      線4 綑（合計46.5公斤）、噴水龍頭8 個（已發還甲○○
      ）、車號PVS-241 號重型機車1 台（已發還楊明穎），另
      扣得鉗子2 把、剪刀、美工刀各1 把及鑰匙1 串（共5 支
      ），進而查獲前開(一)、(二)、(三)之事實（起訴案號：97年度
      偵字第1361號）。
    (四)乙○○於前案被查獲，由檢察官訊問完畢釋放後，旋又於
      97年3 月7 日下午6 時許之前，在屏東縣竹田鄉○○村○○路3 號對面豬舍，持不明兇器破壞該處大門鐵絲網後，
      進入竊取己○○之種鴿9 隻。己○○嗣經朋友轉告得知其
      所有之種鴿乃乙○○所竊，並藏放在乙○○居所後方之工
      寮（屏東縣竹田鄉○○段187 地號），遂於97年3 月7 日
      晚間7 時30分許，引導警方前往乙○○居所後方豬舍工寮
      ，發現失竊之種鴿9 隻而查獲。（起訴案號：97年偵字第
      2635號）
    (五)乙○○於前案被查獲，由檢察官訊問完畢釋放後，旋又於
      97年3 月31日清晨5 時許，在屏東縣屏東市竹田鄉○○○○道某加油站附近，持其所有、足供為兇器使用之破壞剪
      ，竊取臺電公司所有之交流PE風雨線1 條（長5.6 公尺）
      。嗣為警於同日下午1 時30分許巡邏時，發現屏東縣竹田
      鄉○○村○○路22號乙○○居所後方水塔上懸掛有台電公
      司之電纜線1 條（長約5.6 公尺，重約1 公斤、價值約為
      560 元），進而懷疑係該公司失竊之財物，經通知乙○○
      家人到場同意後入內搜索查獲，並扣得大型破壞剪2 支、
      小型破壞剪、鉗子、尖嘴鉗各1 支。（起訴案號：97年偵
      字第2241號）
    (六)乙○○於前案被查獲，由檢察官訊問完畢釋放後，旋又於
      97年4 月18日晚間10時許，在屏東縣內埔鄉○○村○○路
      36號「中壇元帥」廟後方空地，見庚○○所有之車號ZZB-
      760 號輕機車鑰匙未拔下，遂利用此一機會將機車竊取得
      手（機車價值約1 萬元）。嗣於97年4 月20日下午3時30
      分許，乙○○在屏東縣竹田鄉○○村○○路22號乙○○居
      所前道路上拆解前述機車時，為警發現而查獲。（起訴案
      號：97年偵字第2646號）
    (七)乙○○於前案被查獲，由檢察官訊問完畢釋放後，旋又於
      97年4 月26日上午10時許，在屏東縣竹田鄉○○村○○路
      21號旁「德興碾米廠」內（竹田鄉○○段892 地號，未上
      鎖），持其所有、足供為兇器使用之大、小型破壞剪各1
      支，拆卸洪楊貴玉所有之鐵製馬達開關蓋1 片，並將連結
      馬達之鐵管1 支剪斷（內含電線2 條）後，竊取上開開關
      蓋1 片及鐵管1 支，惟旋即於同日上午10時45分許，為警
      據報當場查獲，並扣得中型破壞剪、小型破壞剪、鐵管各
      1 支及鐵製馬達開關蓋1 片（鐵管及開關蓋均已發還洪楊
      貴玉，合計價值約2,000 元）等物（起訴案號：97年偵字
      第2740號）。
二、案經屏東縣警察局潮州分局報告臺灣屏東地方法院檢察署檢
    察官偵查起訴。
    理  由
壹、證據能力部分：
    按被告以外之人（包括證人、鑑定人、告訴人、被害人及共
    同被告等）於審判外之陳述雖不符刑事訴訟法第159 條之1
    至之4 等4 條之規定，惟經當事人於審判程式同意作為證據
    ，法院審酌該言詞陳述或書面陳述作成時之情況，認為適當
    者，亦得為證據；又當事人、代理人或辯護人於法院調查證
    據時，知有刑事訴訟法第159 條第1 項不得為證據之情形，
    而未於言詞辯論終結前聲明異議者，視為有前項之同意，刑
    事訴訟法第159 條之5 定有明文。該規定之立法意旨在於傳
    聞證據未經當事人之反對詰問予以核實前，原則上應予排除
    。惟若當事人已放棄反對詰問權，並於審判程式中表明同意
    該等傳聞證據可作為證據；或於言詞辯論終結前未聲明異議
    ，則基於尊重當事人對傳聞證據之處分權，及證據資料愈豐
    富，愈有助於真實發見之理念，及強化言詞辯論主義，使訴
    訟程式得以順暢進行，上開傳聞證據亦均具有證據能力。本
    件檢察官提出之證人李學文、楊明穎、曾松珍、鍾天增、庚○○、鄭煥榮及洪楊貴玉等人之警詢筆錄，業經當事人於本
    院準備程式明示同意作為證據，法院審酌上開卷內相關證人
    之警詢筆錄作成時，較無人情施壓或干擾，亦無不當取供之
    情形，認為以之作為本案之證據應屬適當，其他證據資料之
    取得亦無不法之情形，認為以之作為本案之證據亦屬適當，
    是以本案卷內之證據資料，均具有證據能力。
貳、實體部分：
一、被告對於前開(一)、(三)、(五)、(六)、(七)部分之事實，業於本院審
    理中坦承不諱，惟矢口否認前開(二)、(四)部分之犯行，經查：
    (一)前開(一)、(三)、(五)、(六)、(七)部分之事實，業據被告自白無訛
      ，核與證人李學文、楊明穎、曾松珍、鍾天增、庚○○、
      鄭煥榮及洪楊貴玉等人於警詢中證述之情節相符，並另有
      扣押物品目錄表4 紙、贓物認領保管單5 分、屏東縣政府
      警察局車輛協尋獲電腦輸入單各2 分、土地所有權狀、建
      物所有權狀各1 分及照片59幀等在卷可稽。
    (二)被告雖否認事實欄(二)部分之犯行，惟被告於警詢時即曾自
      白竊盜犯行不諱，核與證人甲○○於本院審理中證述之情
      節大致相符。且本件被害人於財物遭竊後，並未報警，而
      係被告向警方自白犯行，由警方通知被害人後，被害人始
      知財物遭竊，足徵被告確為下手行竊之人，否則其不可能
      在被害人未報案前，即預先得知「圓通寺地藏殿」遭竊。
      再者，被害人遭竊之電纜線4 綑及噴水龍頭8 個均在被告
      之居所內查獲，而該處所除被告母親戊○○外，即別無他
      人居住，戊○○又無涉案嫌疑，由此堪認「圓通寺地藏殿
      」之財物即為被告所竊無誤，被告空言否認，洵無可採。
    (三)被告雖亦否認事實欄(三)部分之犯行，然己○○所有種鴿遭
      竊之事實，業據被害人己○○於警詢及本院審理中證述明
      確。而被害人於向警方報案時，曾指明有證人目擊被告行
      竊其飼養之鴿隻及將竊得之鴿子置放在前開工寮內（證人
      即查獲本件之員警丁○○於本院審理中之證詞參照，本院
      卷第96頁，惟被害人並未提供該證人之姓名以供查證），
      待警方會同被害人及被告之兄丙○○前往查看時，果然發
      現工寮內有被害人遭竊之種鴿，足認其指述非虛。被害人
      雖未親眼目睹被告下手行竊，然由藏放鴿子之工寮，係被
      告之母戊○○管理，該處距離其與被告共同居住之處所約
      50公尺，該工寮平時除其家人外，即無他人進出，案發時
      上開居所僅有被告居住等情（證人戊○○於本院審理中之
      證述參照，本院卷第75頁）可知，被告為案發當時最有可
      能使用上開工寮之人。又因該工寮為被告家屬之私有財產
      ，並未廢棄，其門雖未上鎖，然仍有串連掩閉（證人己○○警詢筆錄參照，警詢卷第9 頁），而該等鴿子亦需人照
      料餵食，故衡情除被告家人以外之他人應不會將竊得之鴿
      子藏放此處，以免日後難於餵食及拿取，而被告之母戊○○及兄丙○○又均無涉案嫌疑，綜此足認，被告即為竊取
      種鴿之人，其空言否認，洵無採信。
    (四)本件事證明確，被告犯行堪以認定。
二、按所謂兇器，其種類並無限制，凡客觀上足對人之生命、身
    體安全構成威脅之物品均屬之，且只須行竊時攜帶即為已足
    ，不以行為人初有行兇之意圖為必要。查被告乙○○於事實
    欄(二)所載時地所攜帶之鐵剪1 支；於事實欄(四)所載時地攜帶
    用以破壞鐵絲網之工具；於事實欄(五)所載時、地攜帶之破壞
    剪1 支；於事實欄(六)所載時、地攜帶之大、小破壞剪各1 支
    ，分別為被告用以裁剪門鎖、電線、鐵絲網或鐵管之工具，
    因此足以對人之生命、身體安全構成威脅，客觀上具有危險
    性，應屬刑法第321 條第1 項第3 款所稱兇器。是核被告於
    事實欄(一)、(三)、(六)所載時地，徒手竊取他人財物之行為，均
    係犯刑法第320 條第1 項之竊盜罪；其於事實欄(二)、(四)所載
    時、地攜帶鐵剪等工具、破壞門鎖或鐵絲網後竊取他人財物
    之行為，則係犯刑法第321 條第1 項第2 、3 款之毀越安全
    設備攜帶兇器竊盜罪；其於事實欄(七)所載時地攜帶破壞剪等
    工具竊取他人財物之行為則係犯刑法第321 條第3 款之攜帶
    兇器竊盜罪；被告於事實欄(五)所載時、地攜帶破壞剪竊取台
    電公司電纜線之行為，則係犯電業法第105 條之竊盜電線罪
    ，其攜帶兇器為之，應依刑法第321 條第1 項第3 款之攜帶
    兇器竊盜罪處斷。被告所犯上開數罪，犯意各別，被害法益
    不同，犯罪時地又無密接情形，應分論併罰。又被告前有如
    事實欄所示之科刑及執行情形，有台灣高等法院被告前案紀
    錄表附卷足憑，其於刑之執行完畢後5 年內，故意再犯本件
    有期徒刑之7 罪，均為累犯，應分別依法加重其刑。爰審酌
    被告之智識程度，曾有麻藥、妨害自由、毒品等多項犯罪前
    科，素行不端，本件犯罪之動機、目的、手段，竊取物品之
    價值、數量，被告所得利益，被害人所受損失，被告多次於
    被查獲，經檢察官訊畢釋放後旋即再度偷竊，犯行遍及居所
    附近鄰里，肆無忌憚，其犯行危害當地治安甚鉅，事後僅坦
    認部分犯行，偵、審間又言詞反覆，毫無悔意等一切情狀，
    分別量處如主文所示之刑，並合併定其應執行之刑，以資懲
    儆。警方於97年2 月20日查獲事實(一)、(二)、(三)之犯行時，所
    扣得之鉗子2 把、剪刀、美工刀各1 把及鑰匙1 串（共5 支
    ）等物品雖均為被告所有，然被告僅坦承其中鑰匙1 串為其
    竊取車號PVS-241 號機車之工具，故應依法宣告沒收。其餘
    工具因不能證明為被告用以行竊之工具，故不併為沒收之諭
    知。又警方於97年3 月31日查獲事實(五)時扣得之大型破壞剪
    2 支、小型破壞剪1 支，及於97年4 月26日查獲事實(七)時所
    扣得之中型破壞剪、小型破壞剪各1 支均為供被告犯罪使用
    之工具，且為被告所有，已據被告供明，故均應宣告沒收。
    另於97年3 月31日查獲事實(五)時扣案之鉗子、尖嘴鉗各1 支
    則不能證明為被告犯罪所用或預備供被告犯罪所用之工具，
    故不併為沒收諭知，附此敘明。
三、末查, 被告行為時年滿30歲，身體健全，年富力強，倘循正
    途，謀生非難，惟竟反覆竊取他人財物供己花用，每次犯罪
    所得雖然不多，但行竊次數甚為頻繁，顯有犯罪習慣，爰依
    竊盜犯贓物犯保安處分條例第3 條第1 項第2 款規定，併宣
    告於刑之執行前，令入勞動場所強制工作3 年，以資矯正。
據上論斷，應依刑事訴訟法第284 條之1 、第299 條第1 項前段
，電業法第105 條，刑法第11條前段、第320 條第1 項、第321
條第1 項第2 、3 款、第47條第1 項、第38條第1 項第2 款、第
51條第5 款，刑法施行法第1 之1 條，竊盜犯贓物犯保安處分條
例第3 條第1 項第2 款、第4 條，判決如主文。
中    華    民    國    97    年    10    月    28    日
                  刑事第四庭    法  官  王以齊
附表：
┌─┬────┬──────┬───────┬────────┐
│編│犯罪事實│所犯罪名    │所犯法條      │宣 告 刑        │
│號│        │            │              │                │
├─┼────┼──────┼───────┼────────┤
│一│如事實欄│竊盜        │刑法第320 條第│有期徒刑陸月    │
│  │(一)所示  │            │1 項          │                │
├─┼────┼──────┼───────┼────────┤
│二│如事實欄│毀越安全設備│刑法第321 條第│有期徒刑壹年貳月│
│  │(二)所示  │攜帶兇器竊盜│1 項第2 、3 款│                │
├─┼────┼──────┼───────┼────────┤
│三│如事實欄│竊盜        │刑法第320 條第│有期徒刑柒月。扣│
│  │(三)所示  │            │1 項          │案鑰匙壹串（共伍│
│  │        │            │              │支）沒收。      │
├─┼────┼──────┼───────┼────────┤
│四│如事實欄│毀越安全設備│刑法第321 條第│有期徒刑壹年陸月│
│  │(四)所示  │攜帶兇器竊盜│1 項第2 、3 款│。              │
├─┼────┼──────┼───────┼────────┤
│五│如事實欄│攜帶兇器竊盜│電業法第105條 │有期徒刑壹年陸月│
│  │(五)所示  │電線        │              │。扣案大型破壞剪│
│  │        │            │              │貳支、小型破壞剪│
│  │        │            │              │壹支均沒收。    │
├─┼────┼──────┼───────┼────────┤
│六│如事實欄│竊盜        │刑法第320 條第│有期徒刑柒月。  │
│  │(六)所示  │            │1 項          │                │
├─┼────┼──────┼───────┼────────┤
│七│如事實欄│攜帶兇器竊盜│刑法第321 條第│有期徒刑壹年。扣│
│  │(七)所示  │            │1 項第2 、3 款│案中型破壞剪、小│
│  │        │            │              │型破壞剪各壹支均│
│  │        │            │              │沒收。          │
└─┴────┴──────┴───────┴────────┘
以上正本證明與原本無異。
如不服本判決應於收受本判決送達後十日內向本院提出上訴書狀
,其 未敘述上訴理由者, 並得於提起上訴後十日內向本院補提理
由書狀（均須按他造當事人之人數附繕本）「切勿逕送上級法院
                                書記官  蔡進吉
中    華    民    國    97    年    10    月    28    日
附錄本判決論罪科刑法條：
刑法第320條第1項
意圖為自己或第三人不法之所有, 而竊取他人之動產者, 為竊盜
罪, 處5 年以下有期徒刑、拘役或新臺幣1 萬5 千元以下罰金。
刑法第321條
犯竊盜罪而有左列情形之一者, 處6 月以上、5 年以下有期徒刑
：
三  攜帶兇器而犯之者。


司法院資訊處製作；財團法人民間司法改革基金會備份。
